【裁判字號】    95,交聲,24
【裁判日期】    950731
【裁判案由】    違反道路交通管理處罰條例聲明異議
【裁判全文】
臺灣新竹地方法院交通事件裁定          95年度交聲字第24號
原處分機關   交通部公路總局新竹區監理所新竹市監理站
聲明異議人
即受處分人   甲○○
上列受處分人因違反道路交通管理處罰條例案件，對交通部公路
總局新竹區監理所新竹市監理站於中華民國九十三年四月七日以
竹監新四字第裁五一─Ｅ00000000號裁決書，聲明異議
，本院裁定如下：
    主  文
異議駁回。
    理  由
一、按受處分人，不服道路交通管理處罰條例第八條所定主管機
    關所為之處罰者，得於接到裁決書之翌日起二十日內，向管
    轄地方法院聲明異議，道路交通管理處罰條例第八十七條第
    一項定有明文；又交通法庭認聲明異議不合法律上之程式或
    其異議權已經喪失者，應以裁定駁回之，但其不合法律上之
    程式可補正者，應先定期命為補正，逾期不補正者，即予駁
    回。道路交通案件處理辦法第十八條亦明文規定在案。
二、本件聲明異議意旨略以：郵局函謂收件人即異議人將印章放
    於水田街一七二號，委託代收人代為收受，並轉交本人，但
    實際上並無異議人之委託收受書，且依據異議人所提出如證
    一至證五所示之文件，皆為在申訴期間送達不到後，由異議
    人親至郵局收受，應亦無依例收受，是本件裁決書並未合法
    送達，爰依法聲明異議，並請求撤銷該註銷駕駛執照之處分
    等語。
三、訊據異議人固不否認其所有車牌號碼Ｇ九－一九一○號自用
    小客車，於民國九十二年十二月十日上午九時十八分許，在
    新竹市○○○街，在禁止臨時停車處所停車之事實，惟辯稱
    伊並未收受交通部公路總局新竹區監理所新竹市監理站竹監
    新四字第裁五一─Ｅ00000000號裁決書，且未委託
    他人代為收受等語。經查：
(一)異議人雖辯稱其居住處所為新竹市○○街一七六號，而本件
    裁決書係送至新竹市○○街一七二號，由異議人之親戚代為
    收受上開裁決書，其雖有將自己私人印章寄放在上開一七二
    號親戚處，但僅委託親戚收受玹櫻營造公司的郵件，並未委
    託代收異議人個人郵件云云。惟查，異議人既係因違規停車
    而為警當場舉發，且親自簽名於舉發通知單上，此有新竹市
    警察局舉發違反道路交通管理事件通知單影本一紙在卷可稽
    ，嗣未繳納罰緩，即應知該案裁決書會依法寄達異議人之住
    所，且猶將其私人印章寄放在戶籍地址隔壁之親戚家中，而
    證人乙○○亦於本院調查時到庭結證稱：「我知道有幫甲○
    ○代收郵件很久」、「本來是用我們自己的印章代收，後來
    甲○○的媽媽有拿甲○○的印章到我們家放著，請我們幫他
    收信件」等語綦詳，可見證人及其家人過去亦曾幫異議人代
    收異議人私人之信件，異議人辯稱僅委託證人代收玹櫻營造
    公司之信件云云，並不採信。是異議人既已概括授權證人乙
    ○○及其家人代為收受信件，則收件回執上「甲○○」之印
    章係由乙○○或其家人蓋章代收，皆足認係有收受文件送達
    之權限。而上開裁決書既係依異議人之戶籍地址投送，在收
    件回執上亦蓋有異議人之印章印文，縱係由證人乙○○或其
    家人持以交付郵差加蓋，顯係經異議人授權使用，對異議人
    自應直接發生效力，堪認上開裁決書已合法送達予異議人，
    至代收人有無將該裁決書交付異議人，並不影響合法送達之
    效力。
(二)是依上開說明，本件裁決書已於九十三年四月九日合法送達
    異議人之事實，洵為明確，此有前開裁決書之送達證書影本
    附卷可稽，從而異議人如對原處分機關上開裁決有所不服而
    欲提起異議，依照前揭之說明，其二十日之合法提出異議期
    間應自九十三年四月十日（即其收受裁決書之翌日）起算至
    同年月二十九日止，而異議人卻遲至九十四年十二月二十一
    日始向原處分機關提出聲明異議狀，此有聲明異議狀收文戳
    章在卷足憑，是異議人提出本件聲明異議，已逾二十日之法
    定期間，顯然不合法律上程式，且無從補正，核諸前揭說明
    ，自應將本件異議駁回。
四、據上論斷，應依道路交通案件處理辦法第十八條，裁定如主
    文。
中    華    民    國    95    年    7     月    31    日
                      交通法庭法  官   魏瑞紅
以上正本證明與原本無異。
如不服本裁定，應於裁定送達後五日內向本院提出抗告狀。
中    華    民    國    95    年    7     月    31    日
                              書記官   吳月華


司法院資訊處製作；財團法人民間司法改革基金會備份。
